

JAVIER AVILA

25/04/1981 (41 AÑOS) CUIL: 20-28814384-7

Soy una persona proactiva, excelente compañero de equipo, organizado y responsable. Disfruto mucho aprender cosas nuevas, mi objetivo es un puesto desafiante y dinámico donde poder compartir mi experiencia y a su vez sumar nuevos conocimientos.

EDUCACIÓN

Instituto ESBA

Bachiller en Cs. Soc. & Humanidades, 2002-2005

Finalizado.

CURSOS / HABILIDADES

Desarrollo web

Coderhouse, 2022.

Curso introductorio de HTML,CSS Y JavaScrip

Hack Academy, 2022.

Operador de Mercados Financieros

UTN, 2020.

SAP MM (Materials Management)

AXIGMA Technologies, 2019.

CONTACTO

avila.javier2504@gmail.com

linkedin.com/in/avilajavier

Cel: 11 6276-4891

CABA- Centro

EXPERIENCIA LABORAL

Inspector de tráfico

Grupo D.O.T.A., Jun 2021 - Ago 2022

- Supervisar la adecuada prestación del servicio de transporte público de pasajeros.
- Atención y asistencia al pasajero.
- · Control de choferes y unidades.

Vendedor

Adidas Arg. S.A., Sep 2012 - Dic 2019

- · Atención al cliente/ventas.
- Soporte y asistencia en diversas tiendas, logrando concretar la posición de Tercer responsable.
- · Apertura y cierre de tienda.
- Preparación de informes y estadísticas de ventas, verificación de stock y preparación de la recaudación.
- · Coordinación del equipo de trabajo.

Sub encargado

Lacoste, Jul 2009 - Mar 2012

- · Atención al cliente.
- Preparación de informes y estadísticas de ventas, verificación de stock y preparación de la recaudación.
- Coordinación del equipo de trabajo.

TRABAJOS A TIEMPO PARCIAL

Asesor independiente

IOL (Invertir Online), Feb 2022 - Actualidad

 Promoción de plataforma para inversión a través de productos financieros.